【裁判字號】    97,簡上,68
【裁判日期】    970714
【裁判案由】    賭博
【裁判全文】
臺灣基隆地方法院刑事判決              97年度簡上字第68號
公  訴  人  臺灣基隆地方法院檢察署檢察官
上  訴  人
即  被  告  丙○○
上列被告因賭博案件，不服本院97年度基簡字第272號中華民國
97年3月21日第一審判決（聲請簡易判決處刑案號：97年度撤緩
偵字第13號）提起上訴，本院管轄第二審之合議庭判決如下：
    主  文
上訴駁回。
丙○○緩刑肆年。
    事實及理由
一、本案經本院審理結果，認第一審以上訴人即被告意圖營利，
    供給賭博場所，處有期徒刑3月，如易科罰金，以新台幣
    1000元折算壹日，扣案之賭具四色牌玖副、抽頭金新台幣貳
    佰元，均沒收。並援引刑事訴訟法第449條第1項前段、第
    454條第2項、第450條第1項，刑法第268條、第41條第1項前
    段、第38條第1項第2款、第3款，刑法施行法第1條之1，其
    認事用法及量刑均無不當，應予維持，並引用如附件第一審
    判決書及檢察官聲請簡易判決處刑書記載之事實、證據、理
    由及應適用之法條。被告於本院審理時雖供稱，扣案抽頭金
    新台幣（下同）200元，係伊太太去買菜回來所剩下的錢，
    不是抽頭金。惟查：被告於警詢及檢察官偵查時，均供稱查
    獲之200元係抽頭金，而證人簡得利、林對、簡偉哲、沈文
    磚、吳鄭阿絲、王天助於警詢均證稱，在現場查獲抽頭金
    200 元，被告翻異其詞，不足採信，原審認係抽頭金，屬被
    告所有為犯罪所得之物，爰依法宣告沒收，並無不當。又被
    告上訴意旨以其年歲已大，腳疾無工作能力，生活困頓，雖
    獲檢察官緩起訴處分，因無錢向中華社會福利聯合勸募協會
    支付30000元，致被撤銷緩起訴，請求從輕量刑，指摘原判
    決不當，求為撤銷改判。經查，如上所述，本件原審認事用
    法及量刑既無不當，被告上訴指摘原判決即有未洽，被告上
    訴為無理由，應予駁回。
二、查被告曾於80年、89年間因賭博案，分別受有期徒刑6月、
    3月宣告外，迄今未再受有期徒刑以上刑之宣告，有臺灣高
    等法院被告前案紀錄表附卷可憑，因其有輕度視障，而夫妻
    確實無工作，家庭環境困難，此有中華民國殘障手冊、台北
    縣貢寮鄉福隆村村長出具之證明書在卷足憑，顯見被告確實
    經濟拮据，身體狀況不佳，是被告經此教訓，深具悔意應知
    警惕而無再犯之虞，本院認所宣告之刑，以暫不執行為適當
    ，爰併予宣告緩刑4年，以啟自新。
三、據上論斷，應依刑事訴訟法第455條之1第1項、第3項、第36
    8條、第373條，刑法第74條第1項第1款，判決如主文。
本案經檢察官甲○○到庭執行職務。
中    華    民    國    97    年    7     月    14    日
                  刑事第二庭審判長法  官  陳志祥
                                  法  官  邰婉玲
                                  法  官  陳伯厚
以上正本證明與原本無異。
本件判決不得上訴。
中    華    民    國    97    年    7     月    14    日
                                  書記官  黃士元
附件：
臺灣基隆地方法院刑事簡易判決         97年度基簡字第272號
聲  請  人  臺灣基隆地方法院檢察署檢察官
被      告  丙○○  男  70歲（民國○○年○○月○日生）
                    身分證統一編號：Ｚ000000000號
                    住臺北縣貢寮鄉○○村○○街9巷5號
上列被告因賭博案件，經檢察官聲請以簡易判決處刑（97年度撤
緩偵字第13號），本院判決如下：
    主      文
丙○○意圖營利，供給賭博場所，處有期徒刑參月，如易科罰金
，以新臺幣壹仟元折算壹日。
扣案之賭具四色牌玖副、抽頭金新臺幣貳佰元，均沒收。
    事實及理由
一、本件犯罪事實、證據，均引用檢察官聲請簡易判決處刑書之
    記載（詳如附件），並補充暨更正如下：被告丙○○固係以
    如聲請書所載方式，意圖營利而提供賭博場所；惟衡諸本件
    到場參賭者，概係「被告之朋友」，由此顯見，被告雖係意
    圖營利提供本件賭博場所，然其「要非『不特定』賭徒皆得
    隨時、任意加入或退出」，而尚未至刑法第二百六十八條後
    段所指之「聚眾」程度。是被告應係以如聲請書所載之方式
    ，意圖營利提供賭博場所供「特定」賭客賭博財物（即聲請
    書所載之「不特定」賭客云云，均應予以更正）。
二、論罪科刑：
  (一)核被告所為，係犯刑法第268 條前段之意圖營利供給賭博場
    所罪。
  (二)本院審酌被告不圖以正當手段獲取金錢，妄想以此不當方式
    獲取財物，觀念殊無足取，所為亦敗壞社會風氣，兼衡量被
    告僅係意圖營利供給賭博場聚集「特定」賭客到場參賭（參
    見前述），對社會善良風俗之危害尚輕等一切情狀，量處如
    主文所示之刑，併諭知易科罰金之折算標準。扣案之賭具即
    四色牌9 副，為被告所有供犯罪所用之物；扣案之抽頭金新
    臺幣200 元，則屬被告所有因犯罪所得之物，爰依刑法第38
    條第1項第2款、第3款規定，併予宣告沒收。
三、依刑事訴訟法第449條第1項前段、第450條第1項、第454 條
    第2項，刑法第268條、第41條第1項前段、第38條第1 項第2
    款、第3款，刑法施行法第1 條之1，逕以簡易判決處刑如主
    文。
如不服本判決，得自收受送達之日起10日內，向本院提起上訴。
中    華    民    國    97    年    3     月    21    日
                  基隆簡易庭法    官  齊潔
以上正本證明與原本無異。
如不服本判決，應於判決送達後10日內，向本院提出上訴書狀，
上訴於本院合議庭，並按他造當事人之人數附具繕本。
中    華    民    國    97    年    3     月    21    日
                            書 記 官  王月娥
附錄論罪法條
刑法第268條
意圖營利，供給賭博場所或聚眾賭博者，處3年以下有期徒刑，
得併科3千元以下罰金。
附件
臺灣基隆地方法院檢察署檢察官聲請簡易判決處刑書
                                    97年度撤緩偵字第13號
    被      告  丙○○  男  70歲（民國○○年○○月○日生）
                        住臺北縣貢寮鄉○○村○○街9巷5號
                        國民身份證統一編號：Ｚ000000000號
上列被告因賭博案件，業經偵查終結，認為宜聲請以簡易判決處
刑，茲將犯罪事實及證據並所犯法條分敘如下：
        犯罪事實
一、丙○○曾於民國80年及89年間，因賭博案件，分別經臺灣台
    北及基隆地方法院，以80年度易字第2939號、89年度瑞簡字
    第125號判決，判處有期徒刑6月、3 月確定，並分別易科罰
    金執行完畢（不構成累犯）；丙○○因身障（一眼全盲）之
    故，未尋求正當收入來源，竟意圖營利，並基於賭博之單一
    犯意，自96年9 月2日起，至96年9月12日止，提供位於台北
    縣貢寮鄉○○街9巷5號租屋處之曬衣間，作為賭博場所，並
    提供四色牌為賭具，持續供不特定多數人參與賭博。賭博方
    法為發牌者發19支牌，其餘賭客發18支牌，胡牌者可贏新台
    幣（下同）50元，中花可贏100元，每換1付新牌，需交付10
    元抽頭金給丙○○，每付牌可玩5至6次。嗣於96年9月12 日
    下午3 時40分許，經警在該處當場查獲林對、簡得利、簡偉
    哲、吳鄭阿絲、王天助、沈文磚6人 （均另經警依社會秩序
    維護法裁處） 賭博，並扣得賭資共3750元、抽頭金200元及
    賭具四色牌共9 付等物，經賭客林對等人及丙○○供述，始
    悉上情。
二、案經台北縣政府警察局瑞芳分局報告偵辦。
        證據並所犯法條
一、上揭犯罪事實，業據被告丙○○於警詢、偵訊中均坦承無誤
    ，核與在場賭博之林對等6 人在警詢所陳述情節相符，並有
    台北縣政府警察局瑞芳分局搜索扣押筆錄、現場圖、照片在
    卷及賭具四色牌9副、賭資共3750元、抽頭金200元扣案可稽
    ；事證明確，被告犯行堪予認定。
二、按刑事政策若干犯罪行為態樣，本質上原具有反覆、延續實
    行之特徵，立法時既予特別歸類，定為犯罪構成要件之行為
    要素，則行為人基於概括之犯意，在密切接近之一定時、地
    持續實行之複次行為，倘依社會通念，於客觀上認為符合一
    個反覆、延續性之行為觀念者，於刑法評價上，即應僅成立
    一罪，俾免有重複評價、刑度超過罪責與不法內涵之疑慮，
    此即學理上所稱之「集合犯」，諸如職業性、營業性（如經
    營、常業）或收集性（如收集、散佈、製造、販賣）等具有
    重複特質之犯罪均屬之。而被告雖自96年9月2日起至9 月12
    日止，提供賭博場所，客觀上本即有於短時內密集實行犯行
    之性質，主觀上亦係基於反覆實施之犯意為之，其雖有數個
    自然界之行為，但既然目的相同、侵害社會公共法益亦同一
    ，依社會客觀通念，該等行為之獨立性極為薄弱，亦難強行
    分割，故刑法評價上，宜視為數個舉動之接續施行，合為包
    括之一法律上行為予以評價，先予敘明。
三、核被告丙○○所為，涉係犯刑法第268 條前段之意圖營利提
    供賭博場所罪嫌；被告自96年9 月2日起至9月12日被查獲日
    為止，先後多次意圖營利供給賭博場所之犯行，依前述社會
    通念及刑法修正意旨，應係出於持續進行之單一犯意，而論
    以包括一罪。扣案賭具四色牌9副及抽頭金200元，為被告所
    有，業經其自承在卷，並請依同法第38條第1項第2 款、第3
    款及第3項前段宣告沒收之。
四、依刑事訴訟法第451條第1項聲請逕以簡易判決處刑。
    此    致
臺灣基隆地方法院基隆簡易庭
中    華    民    國    97    年    3     月    3     日
                              檢察官  乙  ○  ○
本件正本證明與原本無異
中    華    民    國    97    年    3     月    7     日
                              書記官  何  淑  貞
附錄所犯法條：
中華民國刑法第268條
    意圖營利，供給賭博場所或聚眾賭博者，處3年以下有期徒
    刑，得併科3千元以下罰金。


司法院資訊處製作；財團法人民間司法改革基金會備份。
